臺灣屏東地方法院刑事判決　　　　　　　　　　　　　九十三年度訴字第一六九號
　　公　訴　人　臺灣屏東地方法院檢察署檢察官
　　被　　　告　甲○○
右列被告因違反毒品危害防制條例案件，經檢察官聲請簡易判決處刑及移
（聲請簡易判決處刑案號：九十三年度毒偵字第一四八號，併案案號：九十三年度毒
偵字第七七七號），本院改依簡式程序審理，判決如左：
      主  文
甲○○連續施用第一級毒品，累犯，處有期徒刑拾月。
附表所示之物均沒收之。
      事  實
一、甲○○曾於民國八十四年間，因違反肅清煙毒條例，經法院判處有期徒刑三年六
    月確定，於八十六年三月十二日縮刑假釋出監，並於八十七年十一月二十日縮刑
    假釋期滿，以已執行論。復因施用毒品案件，經本院裁定送觀察、勒戒後，認有
    繼續施用毒品傾向，經本院以九十年度毒聲字第一五九五號裁定令入戒治處所施
    以強制戒治一年，嗣戒治成績經評定為合格，而經法院裁定停止戒治交付保護管
    束，並於九十一年九月三日期滿，業經台灣屏東地方法院檢察署檢察官於民國九
    十二年五月二日，以九十二年度戒毒偵字第五六號為不起訴處分確定。詎甲○○
    仍不知悔改，於觀察、勒戒及強制戒治執行完畢釋放後五年內，復基於施用第一
    級毒品海洛因之概括犯意，於九十二年八月中旬起，至九十三年一月十二日凌晨
    零時止，連續在屏東市○○街二十一號住處，施用第一級毒品海洛因多次，嗣為
    警於九十三年一月十二日上午九時許，在上址查獲，並扣得如附表所示之物。
二、案經屏東縣警察局屏東分局報請台灣屏東地方法院檢察署檢察官偵查起訴及移送
    併案審理。
      理  由
一、右揭事實業據被告甲○○坦承不諱，且被告於九十三年一月十二日經警查獲後，
    採其尿液送交檢驗結果，確呈嗎啡陽性反應，此有屏東縣衛生局煙毒及麻醉藥品
    類委託檢驗結果通知書一紙附卷可稽（本院卷第八一頁）。又被告曾因施用毒品
    案件，經本院裁定送觀察、勒戒後，認有繼續施用毒品傾向，經本院以九十年度
    毒聲字第一五九五號裁定令入戒治處所施以強制戒治一年，嗣戒治成績經評定為
    合格，而經法院裁定停止戒治交付保護管束，並於九十一年九月三日期滿，業經
    台灣屏東地方法院檢察署檢察官於民國九十二年五月二日，以九十二年度戒毒偵
    字第五六號為不起訴處分確定之事實，有不起訴處分書、臺灣屏東地方法院檢察
    署刑案資料查註紀錄表、臺灣高等法院被告全國前案紀錄表在卷足憑，本件事證
    已明，被告於觀察、勒戒及強制戒治執行完畢釋放後五年內，施用第一級毒品之
    犯行洵堪認定。
二、核被告所為，係犯毒品危害防制條例第十條第一項之施用第一級毒品罪，其持有
    之低度行為為施用之高度行為所吸收，不另論罪。被告多次施用海洛因，係時間
    密接，犯罪構成要件相同，顯係基於概括犯意為之，應依連續犯規定論處一罪，
    並加重其刑。又被告曾於八十四年間，因違反肅清煙毒條例，經法院判處有期徒
    刑三年六月確定，於八十六年三月十二日縮刑假釋出監，並於八十七年十一月二
    十日縮刑假釋期滿，以已執行論，其於執行完畢後五年內，再犯本件有期徒刑以
    上之罪，為累犯，應依刑法第四十七條規定加重其刑。爰審酌被告前因施用毒品
    犯行，甫經觀察、勒戒及強制戒治後，仍故態復萌，再予施用毒品不輟，無視於
    毒品對於自身健康之戕害及國家對於杜絕毒品犯罪之禁令，惡性非輕，並審酌被
    告施用毒品之次數、犯後坦承犯行，態度尚佳等一切情狀，量處如主文所示之刑
    。又附表所示之物，為被告所有供施用海洛因之用，業據其供明在卷，爰依刑法
    第三十八條第一項第二款宣告沒收。
三、移送併辦意旨另以：被告基於施用第一級毒品海洛因之犯意，於九十三年四月十
    五日二十二時許，在屏東市中山公園廁所內，施用第一級毒品海洛因一次，為警
    於九十三年四月十六日十二時四十五分，在屏東市○○路與勝利路口查獲，並扣
    得海洛因零點三公克及注射針筒一支，因認被告有施用第一級毒品安非他命犯行
    ，且與本件有連續犯之裁判上一罪關係云云。經查，被告固坦承於前揭時地施用
    第一級毒品海洛因，然被告因妨害公務案件，經法院判處拘役四十日確定，於九
    十三年一月十二日入監執行，至九十三年二月二十日執行完畢，於同年月二十一
    日出監，有臺灣屏東地方法院檢察署刑案資料查註紀錄表、臺灣高等法院被告全
    國前案紀錄表在卷可稽，是被告於九十三年四月十五日二十二時許，再犯施用第
    一級毒品犯行，顯係另行起意，尚難認與起訴部分（即自九十二年八月中旬起，
    至九十三年一月十二日凌晨零時止）之施用第一級毒品海洛因犯行，係基於概括
    犯意為之，是此部份應退由公訴人另行卓處，併此敘明。
據上論斷，應依刑事訴訟法第四百五十二條、第二百九十九條第一項前段、第二百七
十三條之一第一項，毒品危害防制條例第十條第一項，刑法第十一條、第五十六條、
第四十七條、第三十八條第一項第二款，判決如主文。
本案經檢察官何克昌到庭執行職務。
中      華      民      國      九十三      年    七    月    二十八    日
                                      臺灣屏東地方法院刑事第三庭
                                          法  官  柯雅惠
右正本證明與原本無異。
如不服本判決應於收受本判決送達後十日內向本院提出上訴書狀，其未敘述上訴理由
者，並得於提起上訴後十日內向本院補提理由書狀（均須按他造當事人之人數附繕本
 ）「切勿逕送上級法院」
                                          書記官  周秀香
中      華      民      國      九十三      年    七    月    二十八    日
附表：
  ┌──┬─────────┬────────────────────┐
  │編號│物              品│備 註│
  ├──┼─────────┼────────────────────┤
  │１  │注射針筒三支      │無                                      │
  ├──┼─────────┼────────────────────┤
  │２  │夾鍊袋五個        │無                                      │
  ├──┼─────────┼────────────────────┤
  │３  │藥鏟二支          │無                                      │
  └──┴─────────┴────────────────────┘
附錄本判決論罪之法條：
毒品危害防制條例第十條
施用第一級毒品者，處六月以上五年以下有期徒刑。
